【裁判字號】    97,易,2856
【裁判日期】    971107
【裁判案由】    竊盜
【裁判全文】
臺灣臺北地方法院刑事判決              97年度易字第2856號
公  訴  人  臺灣臺北地方法院檢察署檢察官
被      告  乙○○
                    （另案於臺灣臺北看守所羈押中）
上列被告因竊盜案件，經檢察官提起公訴（97年度偵字第7959號
），被告就被訴事實為有罪之陳述，經告知簡式審判程序之旨，
並聽取當事人之意見後，本院裁定認為適宜進行簡式審判程序，
茲判決如下：
    主  文
乙○○共同竊盜，累犯，處有期徒刑伍月；又共同竊盜，累犯，
處有期徒刑月。應執行有期徒刑柒月。
    事  實
一、乙○○前因竊盜案件，經本院於民國95年1月9日以94年度易
    字第1199號判決處有期徒刑1年確定，復因施用毒品案件，
    經本院於95年2月3日以94年度易字第1980號判決處有期徒刑
    4 月確定，又因傷害案件，經臺灣桃園地方法院於95年5月8
    日以94年度交易字第458號判決處有期徒刑3月確定，上開3
    罪嗣經臺灣桃園地方法院以95年度聲字第2599號裁定定應執
    行有期徒刑1年6月確定，於96年5月13日執行完畢出監。詎
    其不知悔改，與真實姓名年籍不詳之「楊姓」成年男子，共
    同基於為自己不法所有意圖之犯意聯絡，分別於：(一)97年3
    月7日下午13時27分許，在臺北縣新莊市○○路415號處，利
    用丙○○所使用，置於車牌號碼8750-EL號自小貨車內之鑰
    匙未取走之機會，竊取瑞頂工程有限公司所有車牌號碼8750
    -EL號之自小貨車1輛；(二)乙○○與「楊姓」男子於竊得上開
    車輛後，為避免查緝，遂另行起意，於97年3月12日下午13
    時30分許，在臺北縣新店市○○路○段141號前，持不詳工具
    竊取丁○○所有之EL-7542號車牌2面，懸掛上開車輛上駕駛
    使用。嗣於97年3月30日21時30分，在臺北縣新店市○○路○
    段70號處，為警查獲不知情之甲○○與林愛茹2人，因向乙○○借車，而使用掛有EL-7542號車牌之瑞頂工程有限公司
    失竊車輛，並扣得EL-7542號車牌2面、車號8750—EL號自用
    小客車與鑰匙2支（甲○○與林愛茹二人另經檢察官為不起
    訴處分確定；車牌2面、車輛與鑰匙均經領回）後，經甲○○供出係向乙○○借車過程，經乙○○自行到案而查知上情
    。
二、案經丙○○、丁○○訴由臺北縣政府警察局新店分局報告臺
    灣臺北地方法院檢察署檢察官偵查起訴。
    理  由
一、按刑事訴訟法第273條之1規定除被告所犯為死刑、無期徒刑
    、最輕本刑為3年以上有期徒刑之罪、或高等法院管轄第一
    審案件者外，於審判期日前之程序進行中，被告先就被訴事
    實為有罪之陳述時，審判長得告知被告簡式審判程序之旨，
    並聽取當事人、代理人、辯護人及輔佐人之意見後，裁定進
    行簡式審判程序。經查，本件被告乙○○被訴竊盜一案，非
    前開不得進行簡式審判程序之案件，經被告於本院審理程序
    時就被訴事實為有罪之陳述，且經本院告知被告簡式審判程
    序之旨，聽取被告及檢察官之意見後，爰依上開刑事訴訟法
    第273條之1之規定，當庭裁定改依簡式審判程序審判之，合
    先敘明。
二、上揭犯罪事實，業據被告於警詢（見97年度偵字第7959號卷
    第18頁至第20頁，下稱偵查卷）及本院審理時（詳本院卷第
    25 頁背面）坦承不諱，核與告訴人即證人丁○○、丙○○
    、證人甲○○、林愛茹之證述互核相符，並有照片6張、臺
    北縣政府警察局新店分局搜索扣押筆錄、扣押物品目錄表、
    贓物認領保管單等件附卷可稽（見偵查卷第8至11頁、第14
    至17頁、第22至25頁、第26至28頁、第38至39頁、第73至75
    頁、本院卷第26頁背面至第28頁），足徵被告前揭任意性之
    自白與事實相符。是本件事證明確，被告犯行洵堪認定，應
    予依法論處。
三、核被告所為，係犯刑法第320條第1項之竊盜罪。被告與真實
    姓名年籍不詳之「楊姓」成年男子2人間，就上開竊盜犯行
    ，具有犯意聯絡及行為分擔，應依刑法第28條論以共同正犯
    。被告所犯前後二次竊盜犯行，時間已相隔數日，被害人亦
    非相同，足認其犯意各別，行為互殊，依法予以分論併罰之
    。又被告前有事實欄所載科刑、執行前案紀錄，有臺灣高等
    法院被告前案紀錄表在卷可憑，於前案有期徒刑執行完畢後
    5年內，故意再犯有期徒刑以上之本案2罪，均應論以累犯，
    各依刑法第47條第1項之規定予以加重其刑。又被告於犯罪
    事實(二)所用工具並未扣案，復無證據證明客觀上確為足供凶
    器使用之物，是尚無證據證明被告有何攜帶凶器竊盜舉措，
    核與刑法第321條第1項第3款所定之加重條件並不相符，附
    此敘明。又查本件被告雖係自行到案，然被告所犯竊盜犯行
    ，係於警查獲甲○○駕駛贓車後經警查獲後，經甲○○告以
    被告姓名及交付車輛過程，而通知被告後始到案說明，業據
    證人甲○○證述明確（見本院卷第28頁），因與刑法第62條
    前段所規定對於未發覺之罪自首而接受裁判之要件不符，故
    非自首，併此敘明。爰審酌被告犯罪之動機、目的、手段，
    所竊得之財物價值，被害人亦均取回財物，及其犯後坦承犯
    行，並係自行到案，態度尚佳等一切情狀，分別量處如主文
    所示之刑，並定其應執行之刑，以資懲儆。
據上論斷，應依刑事訴訟法第284條之1、第273條之1第1項、第2
99條第1項前段，刑法第28條、第320條第1項、第47條第1項、第
51 條第5款，刑法施行法第1條之1，判決如主文。
本案經檢察官蔡偉逸到庭執行職務。
中    華    民    國    97    年    11    月     7    日
                  刑事第十庭  法  官  呂煜仁
 上正本證明與原本無異。
如不服本判決，應於判決送達後10日內向本院提出上訴狀（應抄
附繕本）。告訴人或被害人如對於本判決不服者，應具備理由請
求檢察官上訴，其上訴期間之計算係以檢察官收受判決正本之日
期為準。
                              書記官  陳泰寧
中    華    民    國    97    年    11    月    10    日
附錄本案論罪科刑法條全文：
中華民國刑法第320條
（普通竊盜罪、竊佔罪）
意圖為自己或第三人不法之所有，而竊取他人之動產者，為竊盜
罪，處5年以下有期徒刑、拘役或5百元以下罰金。
意圖為自己或第三人不法之利益，而竊佔他人之不動產者，依前
項之規定處斷。
前二項之未遂犯罰之。


司法院資訊處製作；財團法人民間司法改革基金會備份。
